【裁判字號】    88,易緝,416
【裁判日期】    891201
【裁判案由】    竊盜
【裁判全文】
臺灣臺中地方法院刑事判決                        八十八年度易緝字第四一六號
    被      告  丁○○
右列被告因竊盜案件，經檢察官提起公訴（八十七年度偵字第二一七六八、二一七九
九號），本院判決如左：
    主  文
丁○○竊盜，處有期徒刑柒月。
    事  實
一、丁○○意圖為自己不法之所有，於民國八十六年一月間某日，在台中縣新社鄉○
    路旁，竊取懸掛ＰＢ─二二一二號偽造車牌（丁○○並不知情）之青草湖企業有
    限公司（下稱青草湖公司）所有車號ＪＹ─八一二六號賓士自用小客車一台（該
    車係於八十四年十月十四日凌晨一時許，在新竹市○○路一○○八巷一一六號前
    ，遭不詳人士所竊走），得手後供己使用。嗣於八十六年三月十三日下午十九時
    許，丁○○駕駛上開贓車行經台中市○○街三九六號富苑汽車旅館門口前時，為
    警當場查獲。
二、案經台中縣警察局移送臺灣臺中地方法院檢察署檢察官偵查起訴。
    理  由
一、訊據被告丁○○固坦承於右揭時地牽走上開贓車供己使用等情，惟矢口否認有竊
    盜犯行，辯稱：丙○○欠伊新台幣（下同）五十萬元，伊在丙○○住處附近碰到
    友人「阿全」，因該車丙○○要交予伊抵債，「阿全」就帶伊去開車，並將鑰匙
    交予伊云云。經查：該ＪＹ─八一二六號賓士自用小客車，係於八十四年十月十
    四日凌晨一時許，在新竹市○○路一○○八巷一一六號前，遭不詳人士所竊走等
    情，業據被害人青草湖公司負責人之妻李月油於警訊證述屬實，復有贓證物領具
    保管單、車籍作業系統─查詢認可資料及車輛竊盜、車牌失竊資料個別查詢報表
    ─查詢車輛認可資料各一紙附卷可稽。且證人丙○○於偵查中證稱：伊原先欲向
    綽號「阿全」之人購買該車，但後來因故未買，伊從未說過要將該車交付予丁○○抵債等語，而被告於偵查中亦自承該賓士車很新，價值約一、二百萬元等情，
    是被告雖係誤認該車為丙○○所有，惟該車縱為丙○○所有，被告欲將該價值超
    出五十萬元債權甚多之賓士車牽走抵債，亦應經過丙○○同意，其卻擅自將該車
    牽走使用，顯有為自己不法所有之意圖甚明。被告所辯，顯係圖卸刑責之詞，不
    足採信。事證明確，被告犯行堪以認定。
二、核被告所為，係犯刑法第三百二十條第一項之竊盜罪（又查被告堅決否認明知該
    賓士車懸掛之ＰＢ─二二一二號車牌為偽造等情，衡諸被告竊得該車使用僅二個
    多月即為警查獲，且復查無其他積極相關之事證足認被告確實知道該車牌係屬偽
    造，應認其並無行使偽造車牌之故意，惟公訴人既認此部分與竊盜罪間有牽連犯
    之裁判上一罪關係，爰不另為無罪之諭知）。爰審酌被告之素行資料，犯罪之動
    機、目的、手段、所生危害及犯後態度等一切情狀，量處如主文所示之刑，以示
    懲儆。
三、公訴意旨意旨另以：被告丁○○意圖為自己不法之所有，於八十六年七月二十八
    日凌晨一時許，在高雄縣鳳山市○○路、保泰路口，竊取戊○○之ＴＮ─九八五
    九號自小客車一台，得手後，將車改懸掛甲○○之ＳＦ─一二一九號車牌使用，
    再於八十六年八月四日上午十一時許，將該車開至台中縣新社鄉○○街○段一六
    二號乙○○經營之上允汽車修理廠修理，因認被告此部分亦涉有刑法第三百二十
    條第一項之竊盜罪嫌云云。查公訴人認被告有此部分犯行，無非係以證人乙○○
    於警訊時之指證為其唯一論據，惟被告丁○○堅詞否認有此部分犯行，且證人乙○○於本院審理時當庭指認被告後，證稱：伊並未見過丁○○，丁○○不是將車
    牽至修車廠修理之人等語，顯見證人乙○○證詞前後不一，又查無其他相關證據
    可佐，是尚難僅憑證人乙○○於警訊時有瑕疵之指述即遽認被告有此部份竊盜犯
    行，惟公訴意旨既認為此部分與前開論罪部分有連續犯之裁判上一罪關係，爰不
    另為無罪之諭知。
據上論斷，應依刑事訴訟法第二百九十九條第一項前段，刑法第三百二十條第一項，
罰金罰鍰提高標準條例第一條前段，判決如主文。
中      華      民      國      八十九      年      十二    月    一    日
                                        法  官 崔 玲 琦
右正本證明與原本無異。
如不服本判決，應於送達後十日內向本院提出上訴狀 （須附繕本） ，上訴於台灣高
法院台中分院。
                                        書記官
中      華      民      國      八十九      年      十二    月     四   日
附錄論罪科刑法條
刑法第三百二十條第一項


司法院資訊處製作；財團法人民間司法改革基金會備份。
